# 请问陈版主，设置了年化收益率的股权转让要视为明股实债吗？

提问人：sy奕点 时间：2020-04-01 14:55:08
A公司持有B上市公司的股份，现将其中小部分股权转让给C公司，并办理了股权转让登记手续，转让协议中约定了业绩补偿与奖励，如C公司未来 3 年未实现的预计利润且C公司的年化收益率低于9%的话，A公司要对C公司年化收益率低于9%的部分予以现金补偿，如果年化收益率超过15%，超过15%的部分由A公司和C公司对半享有，我想知道像这样的股权转让，在转让时，A公司能否终止确认转让部分的股权。

回答人：chenyiwei
如果除了此处所述的未来 3 年内最低收益率保证9%、超过15%部分双方协议分成的条款，并未对C持有这部分股份期间行使股东权利（包括收益权和转让权）施加限制，则仍可以终止确认该项股权投资，但需就未来的差额补足义务和超额收益分享权确认一项衍生金融工具（可能为资产或负债），其初始计量时的公允价值作为对该部分股票投资处置损益的调整因素。即：借：银行存款，借/贷：衍生工具，贷：长期股权投资或金融资产，贷：投资收益。